【裁判字號】    97,交抗,1155
【裁判日期】    971009
【裁判案由】    聲明異議
【裁判全文】
臺灣高等法院臺中分院刑事裁定        97年度交抗字第1155號
抗  告  人
即受處分人  甲○○
上列抗告人因聲明異議案件，不服臺灣臺中地方法院中華民國97
年8 月28日裁定（97年度交聲字第2021號），提起抗告，本院裁
定如下：
    主  文
抗告駁回。
    理  由
一、本件抗告意旨略以：抗告人於97年4 月25日至台中監理所辦
    理案件相關事宜，因同份公文有另件案件進行申訴程序，詢
    問櫃臺服務人員，得到回答是不會影響罰鍰繳納，以致逾越
    期限，並非抗告人未依規定不繳罰鍰，現特提出申請恢復低
    額繳納，並申請到院說明，爰提起抗告等語。
二、按汽車（包括機器腳踏車）駕駛人，行經有燈光號誌管制之
    交岔路口闖紅燈者，處一千八百元以上五千四百元以下罰鍰
    ，並記違規點數三點；汽車行駛至交岔路口，其行進、轉彎
    ，應遵守燈光號誌，道路交通管理處罰條例第53條、第63條
    第1項第3款與道路交通安全規則第102條第1項第1款分別定
    有明文。
三、經查：抗告人即受處分人（下稱抗告人）於94年11月15日12
    時26分許，駕駛車牌號碼LM -6700號自用小客車，在基隆市
    ○○○路128 號處因「駕車行經有燈光號誌之交叉路口闖紅
    燈」違規，經基隆市警察局交通隊以採證照片舉發並掣開舉
    發通知單，惟上開違規通知單，因原處分機關送達程序有瑕
    疵或為不確定送達，遂同意以低額2,700 元裁處，且須於97
    年4月27日前繳納罰鍰。抗告人未於97年4月27日前到案繳納
    罰鍰2,700元，原處分機關遂於97年6月13日以中監違字第裁
    60-RA0000000 號裁決書，裁處罰鍰4,500元，有前揭採證照
    片、交通部公路總局臺中區監理所97年4月8日中監自字第09
    70013930號函在卷可稽、交通部公路總局臺中區監理所97年
    6月13日中監違字第60-RA0000000 號裁決書各一份在卷可稽
    ，而抗告人對於其違規事實亦不爭執，則抗告人確有上開違
    規行為，堪已認定。再者，依據違反道路交通管理事件統一
    裁罰基準及處理細則第44條第1 項前段規定：「違反道路交
    通管理事件行為人，未依規定自動繳納罰鍰，或未依規定到
    案聽候裁決，處罰機關應依基準表於通知單送達且逾越應到
    案期限六十日之三個月內，逕行裁決之」。準此，違規行為
    人於應到案日期前繳納罰鍰或到案聽候裁決者，即可依最低
    罰鍰繳納，逾期者，則逕依基準表逾越繳納期限之規定，繳
    納罰鍰。經查本件抗告人並未於97年4 月27日期限內繳納罰
    鍰或到案聽候裁決，此有交通部公路總局臺中區監理所97年
    8月25日中監自字第0970033762號覆原審函1紙在卷可參，則
    受處分人遭原處分機關增加罰鍰，即有可歸責之事由，抗告
    人以前情置辯，自無足取。從而，原審法院認原處分機關依
    道路交通管理處罰條例第53條第1 項規定，裁處受處分人罰
    鍰4,500元，並記違規點數3點，核無違誤，故駁回受處分人
    之異議，於法尚無不合。本件抗告，仍執前詞云云，為無理
    由，應予駁回。
四、據上論結，應依道路交通案件處理辦法第26條、刑事訴訟法
    第412條，裁定如主文。
中    華    民    國    97    年    10    月    9     日
            刑事第七庭    審判長法  官  林  榮  龍
                                法  官  江  錫  麟
                                法  官  張  惠  立
上列正本證明與原本無異。
不得再抗告。
                                書記官  陳  慈  傳
中    華    民    國    97    年    10    月   13     日


司法院資訊處製作；財團法人民間司法改革基金會備份。
